【裁判字號】    89,上易,1434
【裁判日期】    891121
【裁判案由】    竊盜
【裁判全文】
臺灣高等法院高雄分院刑事判決                  八十九年度上易字第一四三四號
     上訴人
     即被告  甲○○
             乙○○
右上訴人等因竊盜案件，不服臺灣屏東地方法院八十九年度易字第九○六號中華民國
八十九年七月二十八日第一審判決（起訴案號：臺灣屏東地方法院檢察署八十九年度
偵字第三二六二號），提起上訴，本院判決如左：
      主  文
原判決撤銷。
甲○○、乙○○共同損壞門扇竊盜，甲○○處有期徒刑捌月，乙○○處有期徒刑陸月
。
     事  實
一、甲○○前因妨害婚姻、竊盜等案件，經台灣高雄地方法院分別於民國（下同）八
    十八年八月三十日、八十八年八月二十五日各判處有期徒刑四月，緩刑三年、有
    期徒刑六月，緩刑三年；乙○○前因侵占、竊盜案件，經台灣屏東地方法院分別
    於八十二年六月十四日、八十一年九月十七日，各判處罰金五千元、有期徒刑一
    年二月確定，有期徒刑部分於八十三年二月二十一日執行完畢，均不知警惕。甲
    ○○與乙○○復共同意圖為自己不法之所有之犯意聯絡，於八十九年五月二十六
    日上午四時五十四分許，在屏東市凌雲國民小學（下稱凌雲國小），以砸破輔導
    室大門之玻璃伸手入內打開門扇進入屋內（該輔導室未有人居住），竊取凌雲國
    小所有電視機、錄放影機各一台（價值約新台幣三萬三千元）得手，嗣欲逃離之
    際，為保全人員會警當場查獲。
二、案經屏東縣警察局屏東分局移送台灣屏東地方法院檢察署檢察官偵查起訴。
     理  由
一、訊據上訴人即被告甲○○矢口否認右揭犯行，辯稱：其前往現場係欲阻止被告乙
    ○○行竊云云；上訴人即被告乙○○經合法傳喚未到庭，惟其於原審則坦承右揭
    犯行。經查，右揭事實，業據被告乙○○於原審供稱：「（玻璃誰打破的？）答
    ：是我打破的」（見原審卷第十六頁正面）、於警訊供稱：（你與何人一起侵入
    凌雲國小輔導室？）答：我與甲○○一起進去的」（見警卷第四頁反面）；證人
    即據報後即趕往處理之保全人員廖舜隆於警訊證稱：「當時接受管制中心指示，
    凌雲國小輔導室發生異常，經到達現場發現竊嫌甲○○剛由窗戶爬出來，而教室
    內擺設之電視機及錄放影機已放置於教室外草叢上，另一名竊嫌乙○○正在將竊
    得之物品收拾準備離去，我便喝令竊嫌不要動，此時甲○○要求我放他一馬，同
    時命令同夥將竊得之電視機及錄放影機放回輔導室內˙˙˙」（見警卷第八頁背
    面），於偵查中及本院調查時亦為大致相同之證述（見偵卷第二十頁背面、第二
    十一頁正面）；另證人即該校總務主任於警訊及偵查中證稱該校輔導室於上述時
    間確有失竊前開物品，係輔導室的大門被砸破入內行竊的，被告之住處聽不到學
    校玻璃打破之聲音（見警卷第七頁反面、偵卷第二十一頁正面）。此外；並有贓
    物認領保管收據一紙暨照片四幀在卷可稽，被告甲○○所辯，係屬卸詞，不足採
    信，事證明確，被告二人犯行均堪以認定。
二、核被告甲○○、乙○○二人，以砸破凌雲國小輔導室之門扇玻璃伸手入內打開門
    扇進入屋內竊盜（依現場照片所示，無法由砸破之玻璃破洞爬入屋內）之所為，
    均係犯刑法第三百二十一條第一項第二款之損壞門扇竊盜罪。被告二人就上開犯
    行，有犯意之聯絡與行為分擔，為共同正犯。
三、原審論處被告竊盜罪刑，固非無見。惟查，被告二人應僅砸破凌雲國小之門扇玻
    璃伸手入內打開門扇入內行竊，並無從玻璃破洞爬入屋內之行為，有如前述，是
    被告之行為僅止於損壞門扇竊盜，而無踰越門扇之行為，乃原判決於主文諭知被
    告二人係毀越門扇竊盜，認被告二人之竊盜行為係毀壞並踰越門扇竊盜，尚未盡
    洽，被告甲○○上訴意旨否認犯罪，被告乙○○具狀上訴意旨徒以原審量刑過重
    而均指摘原判決不當，雖均不足取，但原判決既有可議，即無可維持，應將原判
    決撤銷改判。爰審酌被告二人素行，其等犯罪之動機，犯罪之手法，所竊取之財
    物，及其等犯罪後之態度等一切情狀，仍量處原審所處如主文第二項所示之刑。
四、被告乙○○經合法傳喚，無正當之理由不到庭，爰不待其陳述逕行判決。
據上論結，應依刑事訴訟法第三百六十九條第一項前段、第三百六十四條、第二百九
十九條第一項、第三百七十一條，刑法第二十八條、第三百二十一條第一項第二款，
判決如主文。
本案經檢察官郭振昌到庭執行職務。
中    華    民    國     八十九     年      十一      月     二十一     日
                              臺灣高等法院高雄分院刑事第二庭
                                  審判長法官  曾永宗
            法官  李春昌
                                        法官  邱永貴
右正本證明與原本無異。
不得上訴。
                                      書記官  周能智
中    華    民    國     八十九     年      十一      月    二十三      日
附錄：本判決論罪科刑法條：
刑法第三百二十一條第一項第二款：
犯竊盜罪而有左列情形之一者，處六月以上五年以下有期徒刑：
二、毀越門扇、牆垣或其他安全設備而犯之者。
                                                                        Ｋ


司法院資訊處製作；財團法人民間司法改革基金會備份。
